【裁判字號】    97,重訴,132
【裁判日期】    980930
【裁判案由】    侵權行為損害賠償
【裁判全文】
臺灣臺南地方法院民事判決             97年度重訴字第132號
原      告  丁○○
                        4號
            乙○○○
            戊○○
            丙○○
上四人共同
訴訟代理人  莊美貴律師
複 代 理人  趙培皓律師
被      告  甲○○
上被告甲○○因過失傷害案件，原告提起刑事附帶民事訴訟，請
求被告侵權行為損害賠償，經本院刑事庭裁定移送前來，經本院
於民國98年9月18日言詞辯論終結，判決如下：
    主  文
被告應給付原告丁○○新台幣壹佰捌拾玖萬壹仟伍佰壹拾貳元，
及自民國九十七年二月一日起至清償日止，按週年利率百分之五
計算之利息。
被告應給付原告乙○○○、戊○○、丙○○各新台幣壹拾肆萬元
及均自民國九十七年二月一日起至清償日止，按週年利率百分之
五計算之利息。
原告其餘之訴駁回。
訴訟費用由被告負擔四分之一，餘由原告負擔。
本判決原告勝訴部份，於原告丁○○以新台幣陸拾萬壹仟元、
、原告乙○○○、戊○○及丙○○各以新台幣肆萬柒仟元為被告
供擔保後，得假執行。但被告分別以新台幣壹佰捌拾玖萬壹仟伍
佰壹拾貳元、壹拾肆萬元、壹拾肆萬元、壹拾肆萬元為原告丁○○、乙○○○、戊○○、及丙○○供擔保後，得免為假執行。
原告其餘假執行之聲請駁回。
    事實及理由
一、原告起訴主張：
  (一)被告於民國95年11月30日下午7時10分，騎乘車牌號碼UN2-8
    93號輕型機車，沿臺南市○○路○段由東向西方向行駛，行
    經公學路4段2巷口前時，本應注意機車行近閃黃號誌交岔路
    口之行人穿越道前，應注意車前狀況，並隨時採取必要之安
    全措施，及應遵守閃黃燈光號誌之指示減速慢行，且遇有行
    人穿越時，應暫停讓行人先行通過。而依當時天晴、夜間有
    照明、柏油路況乾燥、無缺陷障礙物、視線良好之情形，客
    觀上並無不能注意之情事。其竟疏於注意，未注意車前狀況
    及遵守閃黃號誌之指示減速及暫停讓行人通過，而撞及適未
    經由行人穿越道即穿越上開路段之行人即原告丁○○，致原
    告丁○○受有腹部挫傷、右側顴骨、下顎骨骨折、顱底骨折
    併氣腦病、顱內挫傷併出血及右眼挫傷等傷害，被告業經法
    院判決有期徒刑2月，如易科罰金，以新台幣（下同）1,000
    元折算1日確定。
  (二)原告丁○○依據侵權行為損害賠償之規定，請求被告賠償下
    列項目之金額：
    1.醫療費用請求594,665元：
      (1)原告丁○○因本件事故受傷自95年11月30日急診送入奇
        美醫院住院、開刀治療至96年1月29日出院，後續之回
        診、復健及至成大醫院門診、洗腎，所支付之醫療費用
        共計194,665元。
      (2)原告丁○○因本次車禍導致口腔咀嚼功能喪失，若要回
        復功能必需經過多次治療、及困難重建步驟，而口腔重
        建所需之費用，經成大醫院評估結果義齒製作費用可能
        的範圍為8萬到40萬不等，實際治療仍需依照病患實際
        身體狀況才能確定最適合的治療，原告丁○○需經過一
        連串困難重建步驟始能回復咀嚼功能，且原告年歲已大
        重建應更形困難，所需耗費之醫療費亦必鉅，故爰依成
        大醫院函文所示請求被告應給付口腔重建之醫療費用40
        萬元。
    2.看護費用部分：4,823,085元。
      (1)按因身體或健康受不法侵害，需他人長期看護，就將來
        應支付之看護費，係屬增加生活上需要之費用，加害人
        即應予以賠償。有最高法院88年度台上字第1771號判例
        足資參照。被害人因受傷需人看護，而由親屬看護時，
        雖無現實看護費之支付，亦應認被害人受有相當看護費
        之損害，得向加害人請求賠償。蓋因親屬照顧被害人之
        起居，故係出於親情，但因親屬看護所付出之勞力，並
        非不能評價為金錢，只因兩者身分關係密切而免除支付
        義務，此種親屬基於身分關係之恩惠，自不能加惠於被
        害人，故應衡量及比照僱用職業護士看護情形，認被害
        人受有相當看護費之損害，得向加害人請求賠償，此亦
        有最高法院89年度台上字1749號判決可資參照。
      (2)原告自95年11月30日至96年1月29日於奇美醫院住院，
        共計60日期間，均聘請醫院內專業人員照護原告，看護
        費用每日2,000元，合計為120,000元（計算式2,000元×
        60日=120,000元）。
      (3)原告在發生本件車禍事故前身體硬朗，可任意自由行動
        ，且為由新企業有限公司之負責人，經營西藥藥品食用
        植物油之買賣業務，然因本件事故，原告丁○○之生活
        起居均無法自理，而需由配偶乙○○○專職護理，且經
        成大醫院鑑定結果亦認原告丁○○需他全日照護。故依
        前開最高法院判決意旨所示，此看護費用自得請求被告
        負賠償之責，又參酌台南市住院病患家事服務業職業工
        會之看護工分為日班12小時1,100元，夜班12小時1,100
        元，全日班24小時2,000元，原告願以一日1,500元計算
        看護費用。又本件事故發生時原告丁○○年74歲，經查
        詢內政部統計處統計資料顯示，94年台灣地區簡易生命
        表男姓現年74歲之餘命為11.26年，爰向被告請求給付
        原告將來11年之看護費用，並以霍夫曼扣除中間利息之
        年別單利5%複式係數表計算看護費用為4,703,085元（
        計算式1,500元×365×8.00000000=4,703,085元）。
    3.精神慰撫金請求150萬元：原告丁○○原係由新企業有限
      公司之負責人，經營西藥藥品食用植物油之買賣業務，因
      本件事故致右側顴骨、下顎骨骨折等傷害，雖經治療仍無
      法治癒，致口腔無法咬合，無法正常進食，只能喝流質食
      物度日，且因本件車禍事故又致原告衍生併發尿毒症，原
      告因此需長期洗腎，致無法經營公司業務，乃於96年9月
      11日向經濟部中部辦公室申請解散公司。足見本件車禍事
      故重創原告身心，實無法以言語形容，爰請求150萬元之
      精神慰撫金。
    4.原告丁○○請求之金額合計為6,517,750元（按：原告丁○○請求之各項目合計金額實際上為6,917,750元，然原
      告丁○○僅請求6,517,750元），及自起訴狀繕本送達翌
      日起至清償日止，按週年利率百分之5計算之利息。
  (三)另按不法侵害他人基於父、母、子、女或配偶關係之身分法
    益而情節重大者，亦應賠償相當之金額，民法第195條第3項
    定有明文。此條係以基於父、母、子、女或配偶間之親密關
    係所生之身分法益為保護對象。原告丁○○為原告乙○○○
    之配偶，原告戊○○、丙○○之父親，原告丁○○因本件車
    禍事故受嚴重傷害，無法治癒，渠等驟遭家庭重大巨變，心
    中至感悲痛，渠等與原告之夫妻、父子親情、倫理及生活相
    互扶持之利益受到侵害，其情節自屬重大，爰依民法第195
    條第3項規定向被告請求精神慰撫金各80萬元。
  (四)聲明：
    1.被告應給付原告丁○○6,517,750元，及自起訴狀繕本送
      達翌日起至清償日止按週年利率百分之5計算之利息。
    2.被告應給付原告乙○○○、戊○○、丙○○各80萬元，及
      均自起訴狀繕本送達翌日起至清償日止，按週年利率百分
      之5計算之利息。
    3.原告願供擔保請准宣告假執行。
二、被告則聲明請求駁回原告之訴，如受不利判決，願供擔保請
    准宣告免為假執行，並以下列情詞置辯：
  (一)本件事故過失責任不應由被告全部負責，應依臺南區車輛行
    車事故鑑定委員會鑑定結果認定肇事責任。
  (二)原告本來就有慢性腎衰竭，被告否認尿毒症與車禍有關係。
  (三)被告不同意原告主張出院後需支出11年之看護費用，要看原
    告丁○○有無看護必要，且可以由自己的親屬照顧，至於實
    際上有支出的看護費用，被告不爭執。
  (四)原告丁○○請求150萬元之精神慰撫金過高，至於原告乙○○○、戊○○、丙○○不得請求精神慰撫金。
三、本院之判斷：
  (一)原告主張被告於95年11月30日下午7時10分，騎乘車牌號碼
    UN2-893號輕型機車，沿臺南市○○路○段由東向西方向行駛
    ，行經公學路4段2巷口前時，本應注意機車行近閃黃號誌交
    岔路口之行人穿越道前，應注意車前狀況，並隨時採取必要
    之安全措施，及應遵守閃黃燈光號誌之指示減速慢行，且遇
    有行人穿越時，應暫停讓行人先行通過。而依當時天晴、夜
    間有照明、柏油路況乾燥、無缺陷障礙物、視線良好之情形
    ，客觀上並無不能注意之情事。其竟疏於注意，未注意車前
    狀況及遵守閃黃號誌之指示減速及暫停讓行人通過，而撞及
    適未經由行人穿越道即穿越上開路段之行人即原告丁○○，
    致原告丁○○受有腹部挫傷、右側顴骨、下顎骨骨折、顱底
    骨折併氣腦病、顱內挫傷併出血及右眼挫傷等傷害，被告業
    經法院判決有期徒刑2月，如易科罰金，以1,000元折算1日
    確定等情，業據提出刑事判決及診斷證明書為證，且為被告
    所不爭執，並經本院調閱刑事卷核閱無誤，自堪信為真實。
  (二)至被告辯稱本件事故過失責任不應由被告全部負責等語，經
    查：
    1.按行人行人穿越道路，於設有行人穿越道者，必須經由行
      人穿越道，不得在其一百公尺範圍內穿越道路，道路交通
      安全規則第134條第1款定有明文。
    2.本件刑事案件之告訴代理人即原告丁○○之子戊○○雖於
      本院刑事庭陳稱：「我與原告丁○○同住在台南市○○路
      ○段6號及8號，我們家門口就是斑馬線，我父親當時在對
      面停汽車之後，走斑馬線要進我家門口」等語（見本院96
      年度交簡上字第187號刑事卷第64頁）；而被告於警詢中
      僅供稱：「不清楚原告丁○○有無行走在行人穿越道」；
      另證人蔡宜靜、林宜潔則於本院刑事庭均證稱：「不記得
      或無印象原告丁○○有無走在人行穿越道」等語（見本院
      96年度交簡上字第187號刑事卷第62、98頁）。又台灣省
      車輛行車事故覆議鑑定委員會鑑定結果固認為：「甲○○
      夜晚駕駛輕機車，行經劃設行人穿越道之閃黃號誌交岔路
      口未減速慢行，且遇有行人穿越時未暫停讓行人先行通過
      ，為肇事原因；行人鐘雨無肇事因素」等語，有該委員會
      覆議字第9610645號覆議意見書1份附於刑事卷可查（見臺
      灣臺南地方法院檢察署96年度調偵字第766號卷第3-5頁）
      。
    3.惟查，原告戊○○並未在現場目賭原告丁○○行走之情形
      ，且觀諸上開現場圖（見警卷第14頁），原告丁○○之子
      住處與肇事地點恰在行人穿越道之兩側，故不能僅憑原告
      丁○○之子住處在行人穿越道旁，即認原告丁○○當然有
      行走於行人穿越道之事實。況被告嗣於本院刑事庭已供稱
      ：「我後來才想起來他（指原告丁○○）沒有走在行人穿
      越道上」（見本院96年度交簡上字第187號刑事卷第102頁
      ）；另據證人蔡宜靜於警訊亦證稱：「我當時乘坐由同學
      林宜潔駕駛車號A2V-727號重機車，沿公學路4段西向東行
      駛過來要左轉公學路4段2巷口時，我與林宜潔均有發現行
      人由南向北『未走行人穿越道穿越道路』至路中央」等語
      （見警卷第5頁背面）；及其於本院刑事庭證稱：警詢當
      時很清楚，但是現在已經不記得了。我有看到行人，位置
      不清楚。當時警詢講有發現行人由南向北未走行人穿越道
      至路中央應該是對的，我當時是依照我的記憶講的，但是
      現在太久了，我沒有印象等語（見本院96年度交簡上字第
      187號刑事卷第62頁）；以及證人林宜潔於本院刑事庭證
      稱：「我有看到本件車禍，我跟蔡宜靜租房子在臺南市○○路○段2巷附近，我騎在公學路上，看到被撞的人過剛好
      馬路，等他過馬路之後，我才『繼續往前騎，等到紅綠燈
      （應係閃黃燈號誌）』的時候，我準備要左轉進巷子的時
      候，聽到碰撞的聲音，才回過頭去看發生車禍，我有跟蔡
      宜靜去警察局作筆錄，蔡宜靜在警察局時有印象『她有向
      警察陳述被害人沒有走在行人穿越道上』，當時我右手邊
      停著一輛白色的汽車，被害人從車旁穿越馬路，我印象中
      『車子沒有停在行人穿越道上』」等語（見本院96年度交
      簡上字第187號刑事卷第97、98頁）。
    4.本院審酌現場相片顯示機車倒地及血跡位置，以及現場圖
      所標示「行人右鞋」、「二處血跡」、「機車刮地痕」、
      「Ａ車肇事位置」等處，均與行人穿越道有數公尺（未逾
      100公尺）之距離等情，以及上開證言及供述，堪認原告
      丁○○當時自對面停車後，並未行經行人穿越道，而係走
      在閃黃燈號誌之前（西邊）即穿越馬路，則其於上開道路
      交通安全規則之規定有違甚明。又本件事故經臺灣省臺南
      區車輛行車事故鑑定委員會鑑定結果亦認為：「甲○○駕
      駛輕型機器腳踏車，行人穿越道路附近，未減速慢行，未
      注意車前狀況，為肇事主因；丁○○徒步行走，未行走行
      人穿越道，未注意左右來車，為肇事次因」等語，亦有該
      委員會96年4月12日南鑑字第0965901165號鑑定意見書1份
      附於偵查卷可稽（見臺灣臺南地方法院檢察署96年度核交
      字第2252號卷第6-8頁）。
    5.依上所述，雖原告丁○○固係於設有行人穿越道之路段行
      走，然未經由行人穿越道，即於行人穿越道100公尺範圍
      內穿越上開路段，應認亦有疏失。是被告辯稱本件事故過
      失責任不應由被告全部負責等語，尚非無據。
  (三)另被告辯稱原告本來就有慢性腎衰竭，被告否認尿毒症與車
    禍有關係等語，惟查，經本院函請成大醫院鑑定原告之尿毒
    症與車禍有無因果關係，經該院函覆稱：車禍及所衍生的併
    發症、發炎、感染、及藥物的使用等皆可能使腎臟功能加速
    惡化成尿毒症。其自身原有的嚴重腎臟功能衰竭為衍生尿毒
    症的重要原因，但目前醫學尚無法判斷其所佔造成原因的比
    例等語，有國立成功大學醫學院附設醫院（下稱成大醫院）
    97年11月28日成附醫內字第0970020952號函在卷可稽（見本
    院卷第137頁），因此，既然車禍亦是衍生尿毒症之原因之
    一，即不能謂原告丁○○之尿毒症與本件車禍事故毫無關係
    ，至於原告丁○○本來就有慢性腎衰竭之症狀，且係衍生尿
    毒症之重要原因，然此僅屬本院審酌精神慰撫金金額時之參
    考，是被告此部分之辯詞，尚無可採。
  (四)按因故意或過失，不法侵害他人之權利者，負損害賠償責任
    ；違反保護他人之法律，致生損害於他人者，負賠償責任；
    汽車、機車或其他非依軌道行駛之動力車輛，在使用中加損
    害於他人者，駕駛人應賠償因此所生之損害。但於防止損害
    之發生，已盡相當之注意者，不在此限；不法侵害他人之身
    體或健康者，對於被害人因此喪失或減少勞動能力或增加生
    活上之需要時，應負損害賠償責任；不法侵害他人之身體、
    健康、名譽、自由、信用、隱私、貞操，或不法侵害其他人
    格法益而情節重大者，被害人雖非財產上之損害，亦得請求
    賠償相當之金額；民法第184條第1項前段、第191條之2、第
    193條、第195條第1項分別定有明文。被告對本車禍事故應
    負主要之過失責任，業如上述，又原告丁○○因本事故受有
    上述傷害，亦為被告所不爭執，且被告之過失行為與原告丁○○之傷害間有相當之因果關係，被告自應就原告鍾雨村之
    傷害，對原告丁○○負損害賠償之責。茲分別就原告鍾雨村
    請求之項目審酌如下：
    1.醫療費用可請求434,665元：原告丁○○業已提出相關醫
      療收據為證，而被告對關於原告丁○○共支出醫療費用19
      4,665元不爭執，是原告丁○○此部分之主張，自為可採
      ，至原告丁○○另主張其另需支出口腔重建醫療費用40萬
      元部分，本院審酌成大醫院98年7月9日成附醫醫事字第09
      80012569號函稱原告丁○○口腔重建所需之費用可能的範
      圍為8萬到40萬不等等語（見本院卷第189頁），爰酌定原
      告丁○○得請求之口腔重建費用為24萬元，因此，原告丁○○可請求之醫療費用為434,665元，逾此部分則不應准
      許。
    2.看護費用可請求1,925,985元：
      (1)原告丁○○主張其自95年11月30日至96年1月29日於奇
        美醫院住院，共計60日期間，均聘請醫院內專業人員照
        護原告，看護費用每日2,000元，合計為120,000元（計
        算式2, 000×60=120,000）等語，為被告所不爭執，是
        原告丁○○此部分看護費之請求，自應准許。
      (2)按因身體或健康受不法侵害，需他人長期看護，就將來
        應支付之看護費，係屬增加生活上需要之費用，加害人
        即應予以賠償（最高法院88年度台上字第1771號判決參
        照）。經查，成大醫院鑑定結果認原告丁○○需他全日
        照護，有成大醫院98年7月9日成附醫醫事字第09800125
        69號函在卷可憑（見本院卷第170頁），而本件事故發
        生時原告丁○○年74歲，依內政部統計處統計資料，94
        年台灣地區簡易生命表男姓現年74歲之餘命為11.26年
        ，原告丁○○主張請求被告給付11年之看護費用，自無
        不可。
      (3)又按親屬代為照顧被害人之起居，固係基於親情，但親
        屬看護所付出之勞力並非不能評價為金錢，雖因二者身
        分關係而免除被害人之支付義務，惟此種基於身分關係
        之恩惠，自不能加惠於加害人。故由親屬看護時雖無現
        實看護費之支付，仍應認被害人受有相當於看護費之損
        害，得向上訴人請求賠償，始符公平原則（最高法院94
        年度台上字第1543號判決參照）。原告丁○○受傷後由
        其配偶即原告乙○○○照顧，雖未實際支出看護費用，
        然依前所述，其配偶所付出之勞力仍可評價為金錢請求
        被告賠償，惟本院衡量原告丁○○之配偶即原告乙○○○並不具備看護之專業，且其年事已高，亦無實際擔任
        全天24小時之專業看護之能力，自不得依照專業看護之
        收費標準來計算上述損害，是本院認宜以我國勞工之每
        日最低基本工資576元作為計算基準，並以霍夫曼扣除
        中間利息之年別單利5%複式係數表計算看護費用，是原
        告丁○○出院後得請求之看護費用為1,805,985元（計
        算式576元×365×8.00000000=1,805,985元）
      (4)因此，原告丁○○得請求之看護費用合計為1,925,985
        元，逾此數額之請求，則不應准許。
    4.精神慰撫金以60萬元為適當：按慰撫金數額之認定，除依
      被害人所受身體上及精神上痛苦程度及所造成之影響二者
      予以衡量外，尚須斟酌雙方之身分資力與加害之程度等情
      予以核定。經查，被告為高中畢業、職業為業務員，94年
      度所得為221,870元、95年度所得為439,750元，名下無財
      產；原告丁○○94年度所得為12,177元、95年度所得為
      14,254元，名下有房屋2筆、土地1筆、汽車1輛及投資1筆
      等情，此業據被告於警詢中陳明，並有兩造之稅務電子閘
      門財產所得調件明細表在卷可按。本院綜參上情，以及原
      告丁○○因被告之過失行為而受有上述傷害，而原告丁○○至終老均需靠他人照料一切生活起居，然原告丁○○本
      來就有慢性腎衰竭之症狀，且係衍生尿毒症之重要原因等
      情狀，認原告丁○○之精神慰撫金以60萬元為適當，逾此
      部分之主張為無理由，不予准許。
    5.依上所述，原告丁○○所受之損害為2,960,650元。
  (五)至原告乙○○○、戊○○、及丙○○另依民法第195條第3項
    為本件請求，則為被告所否認，並以前詞置辯，惟按不法侵
    害他人基於父、母、子、女或配偶關係之身分法益而情節重
    大者，亦應賠償相當之金額，民法第195條第3項定有明文。
    上開條文係以基於父、母、子、女或配偶間之親密關係所生
    之身分法益為保護對象。查原告乙○○○、戊○○、及丙○○分別為原告丁○○之配偶及兒子，而原告丁○○所受傷害
    已至重大障害，堪認原告乙○○○、戊○○、及丙○○與原
    告丁○○間之親情、倫理及生活相互扶持之利益受到侵害，
    且此狀況必須持續終身照顧，應認其情節自屬重大，被告自
    應依上開法條規定賠償其侵害原告乙○○○、戊○○及丙○○因身分法益所受之非財產上損害，故被告辯稱原告乙○○○、戊○○、丙○○不得請求精神慰撫金等語，自無足採。
    本院審酌上情及原告乙○○○、戊○○、及丙○○之財產、
    所得情形，認原告乙○○○、戊○○、及丙○○所請求之精
    神慰撫金各於20萬元範圍內，尚無不當，逾此部分之請求，
    並無理由，應予駁回。
  (六)又按損害之發生或擴大，被害人與有過失者，法院得減輕賠
    償金額，或免除之。民法第217條第1項定有明文。經查，原
    告丁○○對本件車禍事故與有過失，亦經認定如上，自應依
    上開規定減輕被告之賠償。本院爰審酌原告丁○○及被告上
    述過失之程度等情，酌定被告之賠償責任以減輕百分之30為
    相當。至原告乙○○○、戊○○、及丙○○所得請求之精神
    慰撫金，雖係其固有之權利，然其權利係基於侵權行為之規
    定而發生，自應負擔原告楊許素欣之過失，原告丁○○於損
    害之發生或擴大既有過失，依公平之原則，亦應有民法第21
    7條第1項過失相抵規定之適用。本件按過失比例減輕後，原
    告丁○○得請求被告賠償之金額為2,072,455元；而原告乙○○○、戊○○、及丙○○得請求被告賠償之金額各為14萬
    元。
  (七)再按保險人依強制汽車責任保險法規定給付之保險金，視為
    加害人或被保險人損害賠償金額之一部分；加害人或被保險
    人受賠償請求時，得扣除之，強制汽車責任保險法第32條定
    有明文。經查，兩造均不爭執原告丁○○已領取之強制險給
    付之180,943元，應予以扣除，故經扣除上述金額後，原告
    丁○○得請求之金額為1,891,512元。
  (八)末按給付有確定期限者，債務人自期限屆滿時起，負遲延責
    任。給付無確定期限者，債務人於債權人得請求給付時，經
    其催告而未為給付，自受催告時起，負遲延責任。其經債權
    人起訴而送達訴狀，或依督促程序送達支付命令，或為其他
    相類之行為者，與催告有同一之效力；民法第229條第1、2
    項分別定有明文。又遲延之債務，以支付金錢為標的者，債
    權人得請求依法定利率計算之遲延利息。但約定利率較高者
    ，仍從其約定利率；而應付利息之債務，其利率未經約定，
    亦無法律可據者，週年利率為百分之5；亦為同法第233條第
    1項及第203條所明定。本件原告請求被告應給付之上開金額
    ，並未定有給付之期限，經查，原告附帶民事訴訟起訴狀繕
    本係於97年1月31日送達被告，有送達證書在卷可憑。因此
    ，原告請求自起訴狀繕本送達翌日即97年2月1日起至清償日
    止，按年利率百分之5計算之利息，核與上開規定並無違背
    ，均無不合。
四、綜上所述，原告依據侵權行為損害賠償之法律關係，原告丁○○請求被告應給付其1,891,512元，及自97年2月1日起至
    清償日止，按週年利率百分之5計算之利息；以及原告乙○○○、戊○○及丙○○請求被告應給付原告乙○○○、戊○○及丙○○各14萬元，以及均自97年2月1日起至清償日止，
    按週年利率百分之5計算之利息，即有理由，應予准許，原
    告等人逾上述範圍所為之請求，為無理由，應予駁回。
五、兩造均陳明願供擔保，請求宣告准予假執行及免為假執行，
    經核均無不合，爰酌定如主文第四項所示之金額，分別予以
    准許。至於原告敗訴部分，其假執行之聲請，業因訴之駁回
    而失所依附，應併予駁回之。
六、據上論結，本件原告之訴為一部有理由，一部無理由，依民
    事訴訟法第385條第1項前段、第79條、第85條第1項前段、
    第390條第2項、第392條第2項，判決如主文。
中    華    民    國    98    年    9     月    30    日
                  民事第一庭    法      官  林福來
以上正本係照原本作成
如對本判決上訴，須於判決送達後20日內向本院提出上訴狀
中    華    民    國    98    年    9     月    30    日
                                書記官  吳俊達


司法院資訊處製作；財團法人民間司法改革基金會備份。
